臺灣新北地方法院刑事判決
111年度審訴字第192號
公  訴  人  臺灣新北地方檢察署檢察官
被      告  陳紹元


                    居新北市○○區○○路0 段000 巷000 弄0 號0 樓
                    （另案於法務部○○○○○○○○附設勒戒處所執行觀察、勒戒）
上列被告因詐欺案件，經檢察官提起公訴（110 年度偵字第4563
7 號），本院判決如下：
    主  文
陳紹元犯如本判決附表宣告刑欄所示之罪，各處如本判決附表宣
告刑欄所示之刑。應執行有期徒刑壹年肆月。
    事實及理由
壹、查被告陳紹元所犯均係死刑、無期徒刑、最輕本刑為3 年以
    上有期徒刑以外之罪，其於準備程序就被訴事實為全部有罪
    之陳述，經告知簡式審判程序之旨，並聽取其與檢察官之意
    見後，本院認無不得或不宜改依簡式審判程序進行之處，爰
    依刑事訴訟法第273 條之1 第1 項、第284 條之1 之規定，
    裁定進行簡式審判程序。
貳、本案犯罪事實、證據及應適用之法條，除下列事項應予補充
    外，餘均引用附件即檢察官起訴書之記載：
一、補充「被告陳紹元於111 年7 月21日本院準備程序及審理時
    之自白（參本院卷附當日各該筆錄）」為證據。
二、附件附表編號1 匯款時間欄所載，應補充為「110 年8 月7 
    日19時30分許至同日19時48分許（共4 次）」。
叁、審酌被告於案發時正值青年，未見有何智識低下或肢體缺損
    之情狀，竟不思付出自身勞力或技藝，循合法途徑獲取生活
    所需之財物，反而參加本件詐騙集團，共同對告訴人楊淑儀
    、張秀英、被害人黃興達（以下合稱本件告訴人、被害人）
    施用詐術並騙取金融帳戶或金錢，造成本件告訴人、被害人
    之權益及財產受有損害，所為皆有不該，兼衡被告在本件各
    該犯行中所扮演之角色及參與犯罪之程度（係依指示出面收
    取銀行金融卡及密碼之人），犯後始終坦承全部犯行，態度
    勉可，但迄今未能與本件告訴人、被害人達成和解或成立調
    解，以致未能對其等提出賠償並獲取諒解，暨被告之素行、
    教育程度、職業、家庭經濟與生活狀況，以及其犯罪之動機
    、目的、手段等一切情狀，分別量處如主文所示之刑，並定
    應執行之刑，以資處罰。
肆、查被告擔任本件詐騙集團收取銀行金融卡及密碼之角色即「
    取簿手」，其雖有依指示收取告訴人楊淑儀之銀行金融卡及
    密碼等行為，然尚無確切事證顯示其為本件各該犯行之主導
    者，衡情應無藉此取得全部或大部分詐騙款項之可能，且據
    卷證內容顯示，被告從事前述「取簿手」行為，未實際取得
    報酬，故不予宣告沒收。
伍、本判決係依刑事訴訟法第310 條之2 及第454 條所製作之簡
    化判決，依法僅需記載犯罪事實、證據名稱及應適用之法條
    ，並得以簡略方式為之，如認定之犯罪事實、證據及應適用
    之法條，與檢察官起訴書之記載相同者，得引用之，附此敘
    明。
據上論斷，應依刑事訴訟法第273 條之1 第1 項、第299 條第1
項前段、第310 條之2 、第454 條（本件依刑事判決精簡原則，
僅記載程序法條文），判決如主文。
本案經檢察官莊勝博偵查起訴，由檢察官陳炎辰到庭執行公訴。
中　　華　　民　　國    111   年 　  8  　月 　  9  　日
                 刑事第二十四庭  法  官　李俊彥   
以上正本證明與原本無異。
如不服本判決，應於判決送達後20日內敘明上訴理由，向本院提
出上訴狀（應附繕本），上訴於臺灣高等法院。其未敘述上訴理
由者，應於上訴期間屆滿後20日內向本院補提理由書「切勿逕送
上級法院」。
                                 書記官  林慈恩
中　　華　　民　　國　  111 　年　   8    月     9    日
附錄本判決論罪之法律條文：
中華民國刑法第339 條之4
犯第339 條詐欺罪而有下列情形之一者，處1 年以上7 年以下有
期徒刑，得併科1 百萬元以下罰金：
一、冒用政府機關或公務員名義犯之。
二、三人以上共同犯之。
三、以廣播電視、電子通訊、網際網路或其他媒體等傳播工具，
    對公眾散布而犯之。
前項之未遂犯罰之。

附表：
編號 犯罪事實 宣告刑 一 即附件犯罪事實欄一所載對楊淑儀所為之詐欺犯行。 陳紹元共同犯三人以上共同詐欺取財罪，處有期徒刑壹年壹月。 二 即附件附表編號1 所載之詐欺犯行。 陳紹元共同犯三人以上共同詐欺取財罪，處有期徒刑壹年貳月。 三 即附件附表編號2 所載之詐欺犯行。 陳紹元共同犯三人以上共同詐欺取財罪，處有期徒刑壹年壹月。 
--------------------------------------------------------
附件：
臺灣新北地方檢察署檢察官起訴書
                                    110年度偵字第45637號
　　被　　　告　陳紹元　男　24歲（民國00年0月00日生）
　　　　　　　　　　　　住○○市○○區○○街000巷00號
　　　　　　　　　　　　國民身分證統一編號：Z000000000號
上列被告因詐欺案件，已經偵查終結，認應提起公訴，茲將犯罪
事實及證據並所犯法條分敘如下：
　　　　犯罪事實
一、陳紹元於民國110年6、7月間，加入陳品聿(由警另案追查)所
    屬三人以上之詐騙集團，擔任該詐騙集團之取簿手之工作，
    負責收取詐騙集團詐騙被害人所需之提款卡後交付與負責提
    領被害人遭詐騙款項之車手。陳紹元加入後即與陳品聿及詐
    騙集團之其他成員基於三人以上共同詐欺取財之犯意聯絡，
    先由該詐騙集團所屬成員，於110年8月4日某時，佯裝為「
    唯心彩藝包裝行」人員，向不知情之楊淑儀佯稱可提供家庭
    代工工作機會云云，使楊淑儀信以為真而陷於錯誤，於110
    年8月5日18時34分許，將其所申辦之台新銀行帳號00000000
    000000號帳戶之提款卡及密碼，以包裹方式寄至新北市○○區
    ○○路000號(統一超商雙鳳門市)，陳紹元則依陳品聿之指示
    於110年8月7日7時21分許，至該處領取上開包裹，再轉交與
    詐騙集團其他成員。俟該詐騙集團成員取得上開帳戶之提款
    卡後，即於附表所示之時間，以如附表所示之詐術，詐騙如
    附表所示之人，致其等陷於錯誤，而於如附表所示之匯款時
    間，匯款如附表所示之金額至上開帳戶內。
二、案經楊淑儀、張秀英訴由新北市政府警察局新莊分局報告偵
    辦。
　　　　證據並所犯法條
一、證據清單及待證事實：
編號 證據名稱 待證事實 1 被告陳紹元於偵查中之供述及自白 坦承上開犯罪事實。 2 證人即告訴人楊淑儀於警詢中之證述 證明其遭詐騙集團以求職藉口詐騙，將上開帳戶提款卡寄送至統一超商雙鳳門市之事實。 3 證人即被害人黃興達、證人即告訴人張秀英於警詢中之證述 證明其等遭詐騙集團詐騙及匯款之事實。 4 被告取貨監視器畫面翻拍照片、告訴人楊淑儀寄貨收據翻拍照片、統一超商貨態查詢系統列印資料 證明被告於上開時地領取本案包裹之事實。 5 附表所示之人提出之自動櫃員機交易明細、帳戶交易明細 證明其等受騙後轉帳至上開台新銀行帳戶之事實。 
二、按共同正犯之成立，祇須具有犯意之聯絡，行為之分擔，既
    不問犯罪動機起於何人，亦不必每一階段犯行，均經參與，
    最高法院34年上字第862 號判例意旨可資參照；又共同正犯
    之意思聯絡，原不以數人間直接發生者為限，即有間接之聯
    絡者，亦包括在內，最高法院77年台上字第2135號判例意旨
    參照；且共同正犯間，非僅就其自己實施之行為負其責任，
    並在犯意聯絡之範圍內，對於他共同正犯所實施之行為，亦
    應共同負責，最高法院32年上字第1905號判例意旨可資參照
　　。被告既參與陳品聿等人所屬之詐騙集團，並負責領取包裹
    或向他人收取帳戶（即收簿手）等工作，縱未全程參與、分
    擔，然詐騙集團成員本有各自之分工，或係負責撥打電話從
    事詐騙，或係負責提領款項及轉帳匯款之車手，或係負責招
    攬車手、收購帳戶之人，各成員就詐欺集團所實行之犯罪行
    為，既係分別參與整體犯罪計畫之一環，且與陳品聿等人間
    有犯意之聯絡及行為之分擔，彼此相互利用他人之行為，最
    終共同達成其等詐欺取財之目的，被告自應就其所為如事實
    欄所示犯行同負全責。
三、核被告所為，係犯刑法第339條之4第1項第2款之三人以上共
    同犯詐欺取財罪嫌。被告與陳品聿及所屬詐騙集團成員間，
    就上開犯行有犯意聯絡及行為分擔，請論以共同正犯。被告就共
    同詐騙本案3位不同被害人，犯意各別，行為互殊，請予分論併
    罰。被告本案犯罪所得請依刑法第38條之1第1項前段規定宣
    告沒收，於全部或一部不能沒收或不宜執行沒收時，請依同條
    第3項，追徵其價額。
四、依刑事訴訟法第251條第1項提起公訴。
　　此　致
臺灣新北地方法院
中　　華　　民　　國　 110　　年　　12　　月　　23　　日
　　　　　　　　　　　        檢  察  官  莊勝博
附表
編號 被害人 詐騙手法 匯款時間 匯入款項 （新臺幣） 1 黃興達 詐欺集團成員於110年8月7日18時8分許，致電黃興達，佯稱為「社團法人台灣微客公益行」工作人員，因操作不當，每月扣款金額有誤云云，致黃興達陷於錯誤，而依指示匯款。 110年8月7日19時30分許 79,970元 2 張秀英 (提告) 詐欺集團成員於110年8月7日18時19分許，致電張秀英，佯稱為「微客公益協會」工作人員，因信用卡重複刷卡，需取消重複扣款云云，致張秀英陷於錯誤，而依指示匯款 110年8月7日19時24分許 9,999元